臺灣臺北地方法院民事判決
111年度訴字第533號
原      告  台北富邦商業銀行股份有限公司

法定代理人  程耀輝  
訴訟代理人  廖哲伍  

被      告  橘創整合行銷有限公司


兼法定代理  
人          郭文楷  
上列當事人間請求清償借款事件，本院於民國111年4月6日言詞
辯論終結，判決如下：
    主      文
被告應連帶給付原告新臺幣陸拾參萬參仟零陸拾肆元，及自民國
一百一十年六月十日起至清償日止，按年息百分之二點一七計算
之利息，暨自民國一百一十年七月十一日起至清償日止，其逾期
在六個月以內者，按上開利率百分之十，逾期超過六個月者，按
上開利率百分之二十計算之違約金。
訴訟費用由被告連帶負擔。
本判決於原告以新臺幣貳拾壹萬壹仟元或等值之中央政府建設公
債一０五年度甲類第十一期債票為被告供擔保後，得假執行。 
    事實及理由
壹、程序部分：
一、按當事人得以合意定第一審管轄法院，但以關於由一定法律
    關係而生之訴訟者為限，前項合意，應以文書證之，民事訴
    訟法第24條定有明文。查兩造約定以本院為第一審管轄法院
    ，有授信總約定書第15條之(k)可憑（見本院卷第13頁），
    故本院自有管轄權，合先敘明。
貳、實體部分：
一、原告起訴主張：
  ㈠被告橘創整合行銷有限公司（下稱橘創公司）於民國110年8
    月3日邀同被告郭文楷（下逕稱其名）為連帶保證人，約定
    就橘創公司對原告到期（包括加速到期或其他事由）應付而
    尚未清償之現在（包含已到期之債務）及將來發生之債務負
    連帶清償之責，上開債務應包含因票據、借款、保證、墊款
    、押匯、信用狀、銀行保證、履約保證、透支、承兌、貼現
    、衍生性金融商品交易、或基於橘創公司與原告同意之其他
    往來關係所生之本金、利息、手續費、遲延利息、違約金、
    成本、費用、墊款、損害賠償及其他付款或交付現金之義務
    ，合計以2,400萬元為最高限額；橘創公司並於同日與伊簽
    訂授信總約定書及授信核定通知書，向伊借款新臺幣（下同
    ）80萬元，約定借款期間自109年8月10日起至112年8月10日
    止，利息前6個月按中華郵政股份有限公司2年期定期儲金機
    動利率，加碼年息1.075%計算（109年32月5日定期儲金機動
    利率為0.845，年息應為1.92%），第7個月起按中華郵政股
    份有限公司2年期定期儲金機動利率，加碼年息1.325%計算
    （109年3月25日定期儲金機動利率為0.845，現為年息2.17%
    ），並隨中華郵政股份有限公司利率調整而機動計息。如逾
    期還本或付息，除自遲延之日起，依上開利率計付遲延利息
    外，逾期6個月以內者，另按上開利率10%，逾期超過6個月
    部分，另按上開利率20%，加計違約金。
  ㈡詎橘創公司自110年6月9日起，未依約清償，依授信總約定書
    第11條第1項之(a)約定，喪失期限利益，所有債務視為全部
    到期，尚欠63萬3,064元、利息及違約金未為給付。郭文楷
    為上開借款之連帶保證人，自應與橘創公司連帶負清償責任
    等語。為此，爰依消費借貸、連帶借款之法律關係提起本件
    訴訟等語，並聲明：如主文第1項所示。
二、被告則以：確實有向原告借款，因疫情影響無法按期清償，
    但目前案子有陸續回來，預計可以在一年內將借款清償完畢
    ，希望原告能提出一個方案讓被告分期清償等語。
三、按消費借貸之借用人應於約定期限內，返還與借用物種類、
    品質、數量相同之物，民法第478條前段定有明文。又依同
    法民法第233條第1項規定，遲延之債務，以支付金錢為標的
    者，債權人得請求依法定利率計算之遲延利息，但約定利率
    較高者，仍從其約定利率。經查，原告就主張之上開事實，
    業據其提出授信總約定書、授信核定通知書-市府專案專用
    、台幣放款利率查詢表、保證書、放款交易明細表等件為證
    （見本院卷第13至21頁），互核相符；又被告對原告前揭主
    張亦已當庭自認（見本院卷第45至46頁），堪信原告之主張
    為真實。從而，原告依消費借貸、連帶保證之法律關係，請
    求被告給付如主文第1項所示之金額及利息、違約金，為有
    理由，應予准許。
四、據上論結，本件原告之訴為有理由，依民事訴訟法第78條、
    第385條第1項，判決如主文。
中　　華　　民　　國　　111 　年　　4 　　月　　12  　日
                  民事第八庭    法　官　王秀慧
以上正本係照原本作成。
如對本判決上訴，須於判決送達後20日內向本院提出上訴狀。如
委任律師提起上訴者，應一併繳納上訴審裁判費。
中　　華　　民　　國　　111 　年　　4 　　月　　12　　日
                                書記官  何明芝